【裁判字號】    94,再易,5
【裁判日期】    950915
【裁判案由】    再審之訴
【裁判全文】
臺灣苗栗地方法院民事判決               94年度再易字第5號
再審原告    乙○○
訴訟代理人  潘秀華律師
再審被告    甲○○
訴訟代理人  丙○○
上列當事人間請求確認界址事件，再審原告對於民國94年5 月2
日本院92年度簡上字第50號確定判決提起再審之訴，本院判決如
下：
    主      文
再審原告之訴駁回。
再審訴訟費用由再審原告負擔。
    事實及理由
一、再審原告訴之聲明及理由如附件之再審起訴狀、補充理由狀
    、陳明狀等書狀所載；再審被告之答辯聲明及理由則如附件
    之答辯狀所載。
二、按依民事訴訟法第466 條不得上訴於第三審法院之事件，其
    經第二審確定之判決，如就足影響於判決之重要證物，漏未
    斟酌，亦得提起再審之訴；民事訴訟法第497 條固有明文；
    然查：
（一）再審原告雖提出苗栗縣後龍圳農地重劃區土地所有權人原
      有土地與新分配土地對照清冊、苗栗縣政府58年5 月12日
      栗府文地劃字第024160號函影本，主張其所有坐落苗栗縣
      後龍鎮○○段第1157地號土地（即重測前之新港段東西小
      段第240 地號土地）於重測後面積仍為1930平方公尺，並
      非原審所認定之1805平方公尺，且其前手江連春領取補償
      費，係因水溝拓寬，致面積減少125 平方公尺，並非因重
      劃所減少，上開兩項證物倘經原審斟酌，應可獲有利之判
      決云云，惟查原審除已參酌前揭苗栗縣政府之函文（見原
      審卷第82頁）之外，另參酌卷內所附苗栗縣後龍圳農地重
      劃區土地所有權人原有土地與新分配土地對照清冊（見原
      審卷第55頁），並以上開書證與系爭重測前240 地號土地
      之土地登記簿謄本（見原審卷第45頁）記載內容相互對照
      ，認定再審原告所有前開240 地號土地於58年農地重劃後
      之面積確為1805平方公尺，並於判決書事實及理由欄中五
      、(三)段落內詳述上開認定之理由，並無再審原告所陳漏未
      斟酌證物之情形，且因原審認定土地面積所憑之前開書證
      記載甚為明確，再審原告所提之前揭證物經斟酌之後，亦
      不足以影響原審判決之結果。
（二）再審原告雖另主張原第1 審所囑託之測量機關即內政部土
      地測量局（下稱土測局）於測量系爭土地界址及面積時，
      就再審原告所有系爭1157地號土地部分，應自北方水溝內
      側為測量起點，卻以水溝外側為測量起點，將水溝之面積
      計入，致再審原告土地面積之測量結果有所增加，影響原
      審對於界址之認定，並請求就前開疑義函詢土測局云云，
      然經本院檢附再審原告之陳報狀函詢土測局之結果，該局
      就上開事宜函覆表示「本局辦理本案鑑測，係以精密電子
      測距經緯儀檢測91年重測時測設之圖根點合格後，以該圖
      根點為基點，施測系爭及附近土地可靠界址點、現況點後
      ，依據重測前地籍圖套合分析系爭土地界址位置，基此，
      新興段1157地號土地北方使用之現況並非本局鑑測之測量
      起點。」等語，此有該局95年5 月25日測籍字第09506001
      11號函1 份在卷可稽，足證土測局人員於施測之時並未如
      再審原告所陳以系爭1157地號土地北側水溝外側為測量起
      點並作為計算土地面積之依據，再審原告此部分所述亦屬
      空言，不能採為再審之理由。
三、綜上所述，原確定判決既無民事訴訟法第497 條所定就足以
    影響於裁判之重要證物漏未斟酌之情形，再審原告以前揭情
    詞，提起本件再審之訴，顯無再審理由，爰依民事訴訟法第
    502 條第2 項規定，不經言詞辯論，逕以判決駁回之。
四、本件事證已臻明確，兩造所提其餘攻擊防禦方法經審酌之後
    ，核與判決結果之基礎不生影響，爰不一一論述，附此敘明
    。
五、訴訟費用負擔之依據：民事訴訟法第505條、第78條。
中    華    民    國    95    年    9     月    15    日
                      民事庭審判長法  官   宋國鎮
                                  法  官   黃佩韻
                                  法  官   邱光吾
以上正本係照原本作成。
本判決不得上訴。
中    華    民    國    95    年    9     月    15    日
                                  書記官   葉燕蓉


司法院資訊處製作；財團法人民間司法改革基金會備份。
